【裁判字號】    95,上易,811
【裁判日期】    950921
【裁判案由】    詐欺
【裁判全文】
臺灣高等法院臺中分院刑事判決         95年度上易字第811號
上  訴  人  臺灣彰化地方法院檢察署檢察官
上  訴  人
即  被  告  丁○○
選任辯護人  柯開運律師
上列上訴人等因被告詐欺案件，不服臺灣彰化地方法院95年度易
字第212號中華民國95年5月12日第一審判決（起訴案號：臺灣彰
化地方法院檢察署94年度偵緝字第629號、95年度偵緝字第105號
），提起上訴，本院判決如下：
    主  文
上訴駁回。
    事  實
一、緣甲○○得知其同居女友黃雪紅（其所為販賣第一級毒品犯
    行，業據本院於民國（下同）93年6月16日以92年度上重更
    (一)字第57號判處有期徒刑15年確定，惟甲○○與黃雪紅共同
    販賣第一級毒品犯行部分，經本院以92年度上重更(一)字第57
    號刑事判決另函請臺灣臺中地方法院檢察署檢察官提起公訴
    後，臺灣臺中地方法院於94年3月22日以94年中院清刑緝字
    279 號發布通緝，迄今尚未緝獲）於91年5月24日上午2時20
    分許，在臺中市○○○路中山高速公路南屯交流道附近，為
    臺灣臺中地方法院檢察署檢察官指揮之臺中市調查站、海巡
    署臺中查緝隊、臺中縣警察局刑警隊、豐原憲兵隊組成之專
    案小組幹員攔檢查獲，並在其所駕駛之自用小客車內扣得第
    一級毒品海洛因3包（合計淨重1364．4公克）等物，因涉嫌
    販賣第一級毒品等案件，自91年5月24日起遭臺灣臺中地方
    法院檢察署檢察官羈押（並禁止接見通信）於臺灣臺中看守
    所後，心急如焚，期間為使黃雪紅得以迅速解除禁見及交保
    獲釋，曾委託友人丙○○為其尋找關說管道，而丙○○因先
    前在認識丁○○過程中，誤以為丁○○在司法界交遊廣闊，
    關係良好，有能力處理關說之事，乃思居中介紹雙方認識。
    而丁○○獲悉此事後，明知根本無法使黃雪紅於羈押期間解
    除禁見及交保獲釋，然因缺錢花用，竟仍意圖為自己不法之
    所有，於91年7月25日中午時分，經由不知情之丙○○事先
    聯繫後，前往彰化縣員林鎮之「昇財麗禧酒店」與甲○○、
    丙○○會面，並當場向甲○○佯稱：伊曾擔任陸軍少將，與
    臺灣臺中地方法院檢察署多位檢察官交情良好，有辦法使黃
    雪紅立即解除禁見，但須先給伊新臺幣（下同）20萬元，作
    為招待司法人員之交際應酬活動費用，又若欲在短期內使黃
    雪紅獲得交保，則須另支付70萬元司法活動費等語，且為取
    信於甲○○，並出示一紙職稱為「中國國民黨彰化縣黨部黨
    務」名片，使甲○○信以為真，乃同意先支付20萬元，遂依
    丁○○之指示，矚黃雪紅之妹黃秋紅於91年7月25日下午2時
    8分27秒，將20萬元轉匯至丁○○所開設彰化商業銀行員林
    分行帳號00000000000000號帳戶內，丁○○得手後，即將此
    款項提領花用一空。嗣經甲○○發現丁○○雖曾多次聲稱黃
    雪紅解除禁見事宜正進行中，惟均無下文，一再藉詞敷衍，
    且要求退還20萬元，均遭丁○○拒絕，始悉受騙。
二、案經甲○○告訴，並訴由法務部調查局嘉義市調查站報請臺
    灣彰化地方法院檢察署檢察官偵查起訴。
    理  由
一、訊據上訴人即被告（以下簡稱被告）丁○○對於有收受告訴
    人甲○○20萬元等情固不諱言，惟矢口否認有何上開詐欺犯
    行，其辯稱：我向告訴人所收取之20萬元，是因為我生病不
    舒服需用金錢，才向他借錢，不是幫他關說案子所收的錢云
    云。惟查：
二、證據能力之說明
(一)、按被告以外之人於審判中有所在不明而無法傳喚或傳喚不到
    之情形時，其於檢察事務官、司法警察官或司法警察調查中
    所為之陳述，經證明具有可信之特別情況，且為證明犯罪事
    實之存否所必要者，得為證據，此觀刑事訴訟法第159條之3
    第3款之規定自明。
(二)、按因偵查中檢察官向被告以外之人所取得之陳述，原則上均
    能遵守法律規定，不致違法取供，其可信性極高。刑事訴訟
    法第159條之1第2項則明定被告以外之人於偵查中向檢察官
    所為陳述，除顯有不可信之情況者外，得為證據。
(三)、關於證人即告訴人甲○○於警詢，及證人丙○○於警詢及偵
    查中證詞之證據能力：
１、甲○○業據臺灣臺中地方法院於94年3月22日以94年中院清
    刑緝字279號發布通緝，迄今尚未緝獲一節，有卷附之臺灣
    高等法院被告前案紀錄表在卷可憑，有所在不明而無法傳喚
    或傳喚不到之情形，其就上開事實，已於91年11月15日警詢
    中，就動機、時間、地點、聯絡方式、交付款項等情陳述甚
    詳，於偵查中再就法務部調查局嘉義調查站詢問中（以下簡
    稱調查站詢問）所述，以告訴狀及陳述之方式，仍續為相同
    之陳述，且被告對於黃雪紅為其同居女友及當時黃雪紅因販
    賣毒品案件遭臺灣臺中地方法院檢察署檢察署檢察官羈押於
    臺灣臺中看守所之事實亦自承知之甚詳，且調查站詢問筆錄
    之製作，距91年7月25日交付20萬元之日期不到4月，甲○○
    初逢此事，對於當時記憶自較深刻，所述前後一致並無矛盾
    之處，又與丙○○之證詞相符，是甲○○先前調查站詢問所
    述具有較可信之特別情況，且為證明犯罪事實存否所必要，
    依刑事訴訟法第159條之3第3款之規定，自得為證據。
２、證人丙○○經原審囑託警方前往其戶籍所在地拘提未到等情
    ，有彰化縣警察局員林分局之拘提報告在卷可稽，又查無其
    他住居所可供傳喚，有所在不明而無法傳喚或傳喚不到之情
    形，另再經本院傳喚其於95年9月7日到庭，復經郵政機關答
    覆「原址查無此人」，有本院公文封一紙在卷可稽（見本院
    卷第74頁），且調查站詢問筆錄之製作，距91年7月25日交
    付20萬元之日期不到5月，對於當時記憶自較深刻，所述前
    後一致並無矛盾之處，又與甲○○之證詞相符，是丙○○先
    前警詢所述具有較可信之特別情況，且為證明犯罪事實存否
    所必要，依刑事訴訟法第159條之3第3款之規定，自得為證
    據。又證人丙○○於檢察官偵訊時所為陳述，未曾提及檢察
    官在偵訊時有任何不法取供之情形，並無顯不可信之情況，
    亦得作為本件之證據。
３、被告之選任辯護人柯開運律師雖於本院陳稱：關於證人即告
    訴人甲○○於調查站之詢問筆錄，及證人丙○○於調查站之
    詢問及偵查中證詞未經具結，應無證據能力（見本院卷第10
    7頁），刑事訴訟法第159條之1第2項 、第159條之3第3款之
    規定，並上開理由欄二(三)之１、２所述，本院認仍得為證據
    ，附此敘明。
三、實體上有關認定被告犯罪事實所憑之證據及理由：
(一)、上揭犯罪事實，業據證人即告訴人甲○○以及證人丙○○先
    後分別於調查站詢問時及偵查中指證歷歷，茲引述如下：
１、證人即告訴人甲○○於91年11月15日調查站詢問中證述：（
    請詳述彰化縣民丁○○向你詐騙20萬元司法活動費之情形？
    ）在91年5月24日凌晨，我女友黃雪紅因涉嫌觸犯毒品危害
    防制條例遭羈押於臺中看守所中，期間我曾尋求許多管道，
    希望能讓黃雪紅立即交保，但均不得其門而入。約在7月20
    日左右，彰化縣民丙○○的丈夫、綽號「阿謀」的男子前來
    我住處向我關心黃雪紅因案遭羈押的情形，並向我表示其妻
    丙○○人脈廣闊，可以找人幫我讓黃雪紅立即交保。在7月
    25日中午，丙○○打電話向我表示，她已約好彰化縣民丁○○要與我商討處理黃雪紅交保事宜，我便前往丙○○住所搭
    載她一同前往彰化縣員林鎮○○路上的「昇財麗禧酒店」與
    丁○○會面，期間丁○○向我表示，渠曾擔任過陸軍少將，
    與臺中地檢署許多檢察官交情良好，有辦法在隔日（26日）
    讓黃雪紅解除禁見，並能在短期內讓黃雪紅交保，但須先拿
    20 萬元的司法活動費，作為招待司法單位人員的交際應酬
    費，我當時曾略為遲疑，但因丙○○向我保證若無法讓黃雪
    紅解除禁見，她會負責讓丁○○將20萬元歸還給我，而丁○○為取信於我，當時亦曾出示一張職稱為「中國國民黨彰化
    縣黨部黨務」的名片給我看，再加上丙○○的保證，使我誤
    信馮某有辦法讓黃雪紅交保，才同意丁○○的要求，於當日
    下午支付20萬元給丁○○作為其司法活動費。（你係以何方
    式支付20萬元給丁○○作為其司法活動費？）因為丁○○要
    求我即刻匯款給他，所以我於當日（25日）以電話向黃雪紅
    的妹妹黃秋紅借款20萬元，並由渠從台北縣三重市上海商業
    儲蓄銀行以匯款方式，將該20萬元匯入丁○○在彰化銀行員
    林分行，帳號為00000000000000的帳戶中，‧‧‧（你於支
    付丁○○前述20萬元司法活動費後，丁○○如何為你處理黃
    雪紅解除禁見事宜？）丁○○向我收取前述20萬元司法活動
    費後，為取信於我，曾多次與我電話聯繫，稱其已經開始招
    待臺中地檢署檢察官楊文廣等司法人員，約於8月中旬，丁○○邀集我與丙○○一同在員林大同路上的餐廳餐敘，並向
    我表示黃雪紅解除禁見乙事已有進展，但仍有困難，渠正持
    續活動中。數天後，丁○○向我表示，他要到台中地檢署找
    楊文廣檢察官，要我載他一同前往，但不希望我與楊文廣檢
    察官見面，丁○○獨自進入地檢署出來後向我表示，楊文廣
    檢察官休假不在，但其有楊文廣檢察官的行動電話號碼，以
    後可以與他聯繫。約於8月底，丁○○再度以電話叫我前往
    員林簡易法庭旁見面，並斥責我為何隱瞞黃雪紅案情，致使
    其無法順利處理黃雪紅解除禁見事宜，經我向其表示我並未
    隱瞞真相，丁○○才同意繼續幫忙，當時丙○○亦因我的聯
    絡在場。至9月初，我因認為丁○○一再拖延，有蓄意欺騙
    我的情形，我乃打電話要求丁○○歸還我所支付的20萬元，
    但丁○○以仍繼續為我處理黃雪紅案件為由，迄今仍拒絕歸
    還20萬元。‧‧‧（你與丁○○、丙○○有無私人恩怨？）
    沒有等語（見法務部調查局嘉義市調查站附件資料第1頁至
    第3頁）。
２、證人丙○○於91年12月13日調查站詢問中證述：（你是否認
    識丁○○、甲○○、黃雪紅？如何認識？關係為何？）皆認
    識，我與前夫曾開設餐廳，丁○○因常來捧場而認識；甲○○係因綽號「阿謀」友人介紹認識，而黃雪紅則係甲○○女
    友。（你有無於91年7月間，引介丁○○替甲○○處理渠女
    友黃雪紅因案遭羈押情事？）有的，91年7月間，綽號「阿
    謀」友人因知道我與丁○○認識很久，所以才介紹甲○○與
    我認識，由我代為引介給丁○○處理甲○○女友黃雪紅遭羈
    押情事。（丁○○替甲○○處理渠女友黃雪紅因案遭羈押情
    事，有無向甲○○索取費用？金額若干？如何交付？）有的
    ，於91年7月25日當天，我與甲○○一同至彰化縣員林鎮○○路上的「昇財麗禧酒店」與丁○○見面商討如何處理黃雪
    紅遭羈押情事，當時丁○○向甲○○表示，要處理黃雪紅解
    除禁見及交保事宜，須先拿20萬元司法活動費，甲○○當場
    同意支付該筆款項，並當場打電話給黃雪紅胞妹，由臺北匯
    20 萬元至彰化銀行員林分行丁○○帳戶內。（丁○○如何
    取信於甲○○，使甲○○交付前述20萬元款項？）丁○○向
    甲○○表示，渠係將軍退役，與許多檢察官交情良好，有辦
    法在1個星期內，亦即在8月初讓黃雪紅解除禁見，但要先支
    付20 萬元的活動費，做為招待司法單位人員的交際應酬費
    用，若是要讓黃雪紅在短期內交保，則要另外支付70萬元的
    活動費。當時丁○○曾出示一張「中國國民黨彰化縣黨部黨
    務」的名片給甲○○看，表示他人脈廣闊，甲○○才誤信他
    有能力讓黃雪紅交保，而支付20萬元給丁○○。‧‧‧（丁○○收取前述20萬元後，有無替甲○○處理渠女友黃雪紅解
    除禁見及獲得交保事宜？）丁○○曾多次以電話向我表示，
    渠曾赴臺中市調查站、臺中地檢署等地調閱筆錄及了解案情
    ，並曾花了許多錢與檢察官餐敘及喝酒，渠目前對於案情已
    有處理方案，但實際上黃雪紅卻一直未解除禁見，也沒有獲
    得交保。（丁○○未能使黃雪紅解除禁見，有無將前述款項
    交還甲○○？）沒有，因為丁○○對於處理黃雪紅解除禁見
    事宜並無進展，甲○○約於9月初（詳細時間已記不清楚）
    要求我出面向丁○○要求返還該筆20萬元活動費，我以電話
    向丁○○追討該20萬元，丁○○僅表示會歸還，但迄今一直
    未將該筆20萬元活動費歸還給甲○○。（你是否曾向甲○○
    保證若無法讓黃雪紅解除禁見，會負責讓丁○○交還前述20
    萬元款項？）因為我是居間介紹者，且我與甲○○係初識，
    所以我曾向甲○○表示若無法讓黃雪紅解除禁見，會負責讓
    丁○○返還前述20萬元款項。（你為何引介丁○○替甲○○
    處理渠女友黃雪紅因案遭羈押情事？如何確信丁○○有辦法
    使黃雪紅獲得交保？）我與丁○○於4、5年前認識時，丁○○即經常與一些地方人士與民代前往我與前夫經營的餐廳吃
    飯，所以我認為丁○○交遊廣闊，且丁○○也常常表示曾幫
    許多人處理司法問題，其中有提到曾幫彰化縣員林鎮民代己○○，以約7、8百萬元的代價，使他所犯的殺人案件由無期
    徒刑變成無罪，而且我也曾看過己○○的兒子蕭博修對丁○○很客氣，所以我才認為丁○○很有能耐，才介紹丁○○替
    甲○○處理黃雪紅解除禁見事宜。（你有無朋分前述20萬元
    款項？）沒有等語（見法務部調查局嘉義市調查站附件資料
    第5頁至第7頁）；另於偵查中證述：「（丁○○是否你介紹
    給甲○○認識？）是的，我是在廟裡認識丁○○的，有聽說
    他有辦法，關係良好，我才介紹甲○○認識的，而丁○○目
    前無法連絡，而甲○○的事爆發後，就找不到人了」等語（
    見92 年度他字第634號偵查卷第12頁背面）。
(二)、證人甲○○與丙○○對於上開事實發生之時間、地點、動機
    、目的、何人匯款、金額多寡等均能詳細說明，且二人於調
    查站詢問及偵查中所證述之情節均能相符，所言當非虛妄。
(三)、而案外人黃雪紅因涉嫌販賣第一級毒品等案件，自91年5月2
    4日起即遭臺灣臺中地方法院檢察署檢察官羈押（並禁止接
    見通信）於臺灣臺中看守所一節，有黃雪紅之臺灣高等法院
    全國前案紀錄表及本院92年度上重更(一)字第57號刑事案卷（
    含一、二審及警、偵卷）可徵。又己○○因殺人等案件，原
    審法院於86年2月4日以85年度重訴字第5號判處有期徒刑14
    年，上訴後，本院於86年5月27日以86年度上訴字第682號判
    處無罪，同年7月6日確定在案，亦有己○○之臺灣高等法院
    全國前案紀錄表及本院86年度上訴字第682號刑事案卷（含
    一、二審及警、偵卷）可稽。足見證人甲○○與丙○○二人
    上開證詞俱屬有據。被告選任辯護人柯開運律師，雖謂甲○○為資深警察人員，並無於黃雪紅於91年7月19日遭延長羈
    押後，仍認可因關說而立即交保之理。惟查：甲○○固有指
    稱可讓黃雪紅「立即交保」，然其亦指稱延至於7月25日中
    午、7月26日仍再處理尋求被告關說讓黃雪紅解除禁見，並
    能在短期內讓黃雪紅交保，是甲○○所相信之立即交保，顯
    與91年7月19日當次延長羈押無關，實際之意義應係指透過
    被告之關說，應可迅速使黃雪紅獲得交保之意，並無從以甲○○指稱「立即交保」一語，即為有利於被告之認定。另辯
    護意旨認甲○○並未為黃雪紅具狀停止羈押，足證其所稱：
    「尋求管道，讓黃雪紅停止羈押，均不得其門而入」等語，
    不可採信，惟甲○○所謂「尋求管道，均不得其門而入」等
    語，並非指為黃雪紅具狀停止羈押，辯護意旨執此認定甲○○所述不可採，顯屬無據。辯護意旨又認本件承辦檢察官係
    林彥良檢察官，並非楊文廣檢察官，是甲○○上開所指，實
    不可信，惟甲○○係指稱：被告稱已開始招待臺中地檢署檢
    察官楊文廣等司法人員，並非僅指楊文廣檢察官，且如前所
    述，被告係用詐欺手段，所用之手段即以完全不實之事實誆
    騙受害人，則甲○○上開指稱：被告稱已開始招待臺中地檢
    署檢察官楊文廣等司法人員等語，並無從以本件黃雪紅停止
    羈押案之承辦人係係林彥良檢察官，而非楊文廣檢察官，即
    為有利於被告之認定。
(四)、再參酌被告自承與證人甲○○與丙○○二人並無怨隙，證人
    甲○○與丙○○二人實無為了區區20萬元之債務，無故誣陷
    被告。且證人甲○○既涉嫌與其同居女友黃雪紅共同販賣第
    一級毒品海洛因之犯行，對於司法警察機關避之惟恐不及，
    若無上開被告詐欺情事，實無必要冒險向法務部調查局嘉義
    市調查站及臺灣彰化地方法院檢察署檢察官先後提出告訴。
    因此，綜合上開所述，證人甲○○與丙○○二人於調查站之
    詢問及偵查中之證詞均堪以採信。
(五)、被告先於偵查中、原審審理中供述：因為心臟不好，看病花
    很多錢，而向告訴人甲○○借款20萬元云云。惟財團法人彰
    化基督教醫院95年2月15日94彰基病歷字第095020043號函載
    明：被告於92年7月1日因胸痛經急診入住本院，因心肌梗塞
    實行經皮心導管氣球擴張術（左回旋枝冠狀動脈），於92年
    7 月3日出院。92年7月21日再次因胸痛、呼吸困難入住本院
    ，於92年7月22日進行經皮心導管氣球擴張術（右冠狀動脈
    ），於92年7月26日出院。被告於92年8月1日、92年8月15日
    、92年8月21日、95年1月23日門診藥物治療等情（見原審卷
    第25頁），上開被告於92年7月1日因胸痛經急診入住財團法
    人彰化基督教醫院之時間與被告主張借款之91年7月25日下
    午2時8分27秒（匯款20萬元之時間）相距將近1年。再者，
    財團法人長庚紀念醫院（林口）分院95年3月29日（95）長
    庚院法字第0105號函所附醫療明細，被告於92年9月4日結帳
    日期止自行負擔之金額係610元（見原審卷第76頁），顯無
    從看出被告係「因為心臟不好看病花很多錢，而向告訴人甲○○借款20萬元」。
(六)、而被告聲請傳喚之證人戊○○（按係被告之同居人）固於原
    審證述：在「時間到」餐廳吃飯時，被告有拿1萬2千元給丙○○，是要付向甲○○借款20萬元之1個月利息，當時在場
    有我、被告、丙○○，還有「時間到」餐廳經理薛智中、店
    長鄭秀琴在場時，剛好在談論錢的事情云云（見原審卷第63
    至65頁），惟證人戊○○亦證述：「‧‧‧日期我不確定，
    大約是在九十二年或九十三年五、六月（大約二年半前左右
    ）‧‧‧」、「被告與甲○○談論借錢的事情，我不在場，
    所以我也不知道有這二十萬」等語，足證證人戊○○對於本
    案之20萬元是否屬於「借款」，並未當場見聞，且日期與本
    案發生之時間相距甚遠，何況證人即「時間到」餐廳經理薛
    智中於原審證述：「我實在不清楚他們的事情，我只知道他
    （指被告）有常來消費，至於什麼時間、和什麼人去，這我
    都無法完全瞭解。」等語（見原審卷第104頁背面），可見
    證人戊○○證述上開交付利息1萬2千元給丙○○，作為向甲○○借款20萬元之1個月利息之證詞，並不足採，亦不足為
    被告有利之認定。
(七)、證人己○○固於本院行交互詰問時證稱：不認識被告丁○○
    殺人案件經過情形，伊亦未告訴被告，伊亦未請被告辦事，
    且伊亦不認識甲○○、丙○○等語（見本院審理卷第106 頁
    至第107頁），惟丙○○係指稱：丁○○也常常表示曾幫許
    多人處理司法問題，其中有提到曾幫彰化縣員林鎮民代己○○，以約7、8百萬元的代價，使他所犯的殺人案件由無期徒
    刑變成無罪，而且我也曾看過己○○的兒子蕭博修對丁○○
    很客氣，所以我才認為丁○○很有能耐，才介紹丁○○替甲○○處理黃雪紅解除禁見事宜等語，按本件被告係以詐術取
    得甲○○之信任，經本院調得本件己○○有關本院86年度上
    訴字第682號刑事案卷（含一、二審及警、偵卷），確由無
    期徒刑改判無罪，惟並無任何跡證認與被告有關，是本件丙○○指稱所謂以約7、8百萬元的代價，使己○○所犯的殺人
    案件由無期徒刑變成無罪，即純屬無稽。從而己○○與被告
    及甲○○、丙○○不認識，亦不足於為有利於被告之認定。
(八)、此外，復有上海商業儲蓄銀行匯出匯款申請書影本、被告在
    彰化銀行員林分行上開帳戶交易明細表等資料在卷可證，已
    堪認定。被告所辯係向告訴人甲○○借錢一節，無非係事後
    卸責之詞，要難採信。本件事證明確，被告犯行堪以認定，
    應依法論科。
四、核被告丁○○所為，係犯有刑法第339條第1項之詐欺取財罪
    。原審判決依上開理由適用刑法第339條第1項之規定，並審
    酌被告之品行、犯罪之動機、目的、手段、所為對於司法威
    信所生之危害，及其犯後態度等一切情狀，量處被告有期徒
    刑一年六月，核其認事用法均無違誤，量刑亦稱妥適，應予
    維持。檢察官上訴意旨認被告犯後矢口否認犯行，毫無悔意
    ，犯後態處顯然不佳，且其犯行嚴重破壞司法信譽，原審量
    刑顯然過低等語，指摘原審判決不當，惟按本件原審業已審
    酌被告之矢口否認犯行之犯後態度，更已審酌被告所為對於
    司法威信所生之危害，另如再參以被告犯罪所得為二十萬元
    ，原審量處被告有期徒刑一年六月，並無何不妥之處，檢察
    官上訴意旨所指各節，顯無理由，應予駁回。另被告上訴否
    認犯行，指摘原審判決不當，亦無理由，亦應予以駁回。。
據上論斷，應依刑事訴訟法第368條，判決如主文。
本案經檢察官乙○○到庭執行職務。
中    華    民    國    95    年    9    月    21     日
            刑事第三庭  審判長法  官  王  增  瑜
                              法  官  陳  欣  安
                              法  官  胡  忠  文
上列正本證明與原本無異。
不得上訴。
                              書記官  陳  麗  玉
中    華    民    國    95    年    9    月    22     日
附錄本案論罪科刑法條全文
中華民國刑法第339條
(普通詐欺罪)
意圖為自己或第三人不法之所有，以詐術使人將本人或第三人之
物交付者，處5年以下有期徒刑、拘役或科或併科1千元以下罰金
。
以前項方法得財產上不法之利益或使第三人得之者，亦同。
前二項之未遂犯罰之。
                                                      Ａ


司法院資訊處製作；財團法人民間司法改革基金會備份。
